# 关于固定资产机器设备减值准备

提问人：zy8111 时间：2015-06-30 19:55:46
请教： 某公司由于行业波动原因， 2014 年产能利用率大幅提升，超产能生产，导致机器设备超负荷运转，机器设备出现了功能下降，公司同时启动了IPO计划，拟以机器设备的技改项目为募投项目，计划未来逐步替换或者根据市场情况再逐步减少现有设备的使用，目前的机器设备是否可以按计划提前处置所产生的减值迹象，来计提减值准备，目前审核理念是否会认为公司有操纵利润的嫌疑，需要补充哪些证据来证明公司的计提减值准备的情形！

回答人：chenyiwei
这种情况是否应当首先考虑根据“2014年产能利用率大幅提升，超产能生产，导致机器设备超负荷运转”的实际情况（当然需要客观证据证明）考虑缩短折旧年限或降低预计净残值？而不是计提减值准备？